臺灣新北地方法院刑事判決
111年度審交易字第270號
公  訴  人  臺灣新北地方檢察署檢察官
被      告  李清玉



上列被告因公共危險案件，經檢察官提起公訴（111年度偵字第6
573號），被告於準備程序中就被訴事實為有罪之陳述，經本院
裁定改以簡式審判程序審理，判決如下：
    主  文
李清玉駕駛動力交通工具而吐氣所含酒精濃度達每公升零點二五
毫克以上，累犯，處有期徒刑捌月。
    事實及理由
一、本案犯罪事實及證據，除證據部分補充「被告李清玉於本院
    準備程序、審理時之自白」外，餘均引用如附件檢察官起訴
    書之記載。
二、論罪科刑：
  ㈠按行為後法律有變更者，適用行為時之法律，但行為後之法
    律有利於行為人者，適用最有利於行為人之法律，刑法第2
    條第1項定有明文。經查，本案被告行為後，刑法第185條之
    3業於民國111年1月28日經總統公布修正，並自同年月30日
    起生效。修正前之刑法第185條之3第1項規定：「駕駛動力
    交通工具而有下列情形之一者，處2年以下有期徒刑，得併
    科20萬元以下罰金。」修正後之條文則為：「駕駛動力交通
    工具而有下列情形之一者，處3年以下有期徒刑，得併科30
    萬元以下罰金。」，經比較新舊法，修正後之規定並未更有
    利於行為人。是依刑法第2條第1項之規定，本件被告應適用
    修正前之刑法第185條之3第1項之規定論處。核被告所為，
    係犯修正前刑法第185條之3第1項第1款駕駛動力交通工具而
    吐氣所含酒精濃度達每公升0.25毫克以上罪。
　㈡被告前有如起訴書所載之科刑及執行紀錄，有臺灣高等法院
    被告前案紀錄表在卷可稽，其於徒刑執行完畢後5年內故意
    再犯本件有期徒刑以上之罪，為累犯，依司法院釋字第775
    號解釋所示，為避免發生罪刑不相當之情形，法院就該個案
    依該解釋意旨，裁量是否加重最低本刑。考量被告上開構成
    累犯之犯罪紀錄，與本案犯行之罪名、犯罪類型完全相同，
    足見被告對刑罰之反應力薄弱，認適用刑法第47條累犯加重
    之規定並無罪刑不相當之情事，爰依刑法第47條第1項規定
    ，加重其刑。　
　㈢爰審酌被告明知酒精對人意識、平衡、操控能力具有不良影
    響，酒後駕車對一般往來公眾及駕駛人自身皆有高度危險性
    ，猶於酒後吐氣酒精濃度達每公升0.66毫克之情況下，仍騎
    乘普通重型機車行駛在道路上，並造成交通事故，既漠視自
    己安危，復罔顧公眾安全，況被告前有5次酒後駕車之公共
    危險前案紀錄，有上開前案紀錄表在卷可考，竟仍不知悔悟
    ，再為本件相同犯行，顯見被告未能警惕且自制力薄弱，惟
    被告犯後坦承犯行，態度尚佳，且已與陳國年達成和解，有
    和解書1紙在卷可憑，兼衡其個人戶籍資料查詢結果註記國
    中畢業之教育程度、於警詢中自陳小康之家庭經濟狀況、素
    行、騎乘車輛種類、行駛地區、路程、期間等一切情狀，量
    處如主文所示之刑。
據上論斷，應依刑事訴訟法第273條之1第1項、第299條第1項前
段、第310條之2、第454條第2項，判決如主文。
本案經檢察官黃筵銘偵查起訴，由檢察官宋有容到庭執行職務。
中　　華　　民　　國　　111 　年　　4 　　月　　25　　日
                  刑事第二十三庭  法  官  龔書安
上列正本證明與原本無異。
如不服本判決，應於判決送達後20日內敘明上訴理由，向本院提
出上訴狀（應附繕本），上訴於臺灣高等法院。其未敘述上訴理
由者，應於上訴期間屆滿後20日內向本院補提理由書「切勿逕送
上級法院」。
                                  書記官  石秉弘
中　　華　　民　　國　　111 　年　　4 　　月　　26　　日
附錄本案論罪科刑法條全文：
修正前中華民國刑法第185條之3
駕駛動力交通工具而有下列情形之一者，處2年以下有期徒刑，
得併科20萬元以下罰金：
一、吐氣所含酒精濃度達每公升0.25毫克或血液中酒精濃度達百
    分之0.05以上。
二、有前款以外之其他情事足認服用酒類或其他相類之物，致不
    能安全駕駛。
三、服用毒品、麻醉藥品或其他相類之物，致不能安全駕駛。
因而致人於死者，處3年以上10年以下有期徒刑；致重傷者，處1
 年以上7年以下有期徒刑。
曾犯本條或陸海空軍刑法第54條之罪，經有罪判決確定或經緩起
訴處分確定，於5年內再犯第1項之罪因而致人於死者，處無期徒
刑或 年以上有期徒刑；致重傷者，處3年以上10年以下有期徒刑
。
--------------------------------------------------------
附件：
　　    　臺灣新北地方檢察署檢察官起訴書
                                     111年度偵字第6573號
　　被　　　告　李清玉　男　45歲（民國00年0月0日生）
　　　　　　　　　　　　住新北市○○區○○○路0段00巷00
　　　　　　　　　　　　○0號6樓
　　　　　　　　　　　　國民身分證統一編號：Z000000000號
上列被告因公共危險案件，業經偵查終結，認應提起公訴，茲將
犯罪事實及證據並所犯法條分敘如下：
　　　　犯  罪  事  實
一、李清玉前因公共危險案件，經臺灣新北地方法院以106年度審
    交易字第575號判決判處有期徒刑8月確定，於民國107年4月3
    0日執行完畢。詎李清玉仍不知悔改，於110年12月12日21時許
    起至同日22時許止，在新北市○○區○○○路0段00巷00○0號6樓
    住處飲用酒類後，其吐氣中所含酒精濃度已達每公升0.25毫
    克以上，竟仍基於酒後騎乘動力交通工具之犯意，於隨後之
    不詳時間，騎乘車牌號碼000－000號普通重型機車，從上址
    住處附近出發上路。嗣於同日23時24分許，李清玉騎車行經
    新北市○○區○○街000巷00號前時，因不勝酒力，與陳國年停
    放在路旁之車牌號碼00-0000號自用小客發生碰撞，經警方
    獲報到場處理，並於同日23時40分許，對其施以吐氣酒精濃
    度檢測，發覺其吐氣所含酒精濃度達每公升0.66毫克，始確
    悉上情。
二、案經新北市政府警察局蘆洲分局報告偵辦。
　　　　證  據  並  所  犯  法  條
一、證據清單：
編號 證據名稱 待證事實 1 被告李清玉之供述 被告承認有於前述時地酒後騎乘機車，以及遭警攔檢後測得其吐氣酒精濃度達每公升0.66毫克等事實。 2 新北市政府警察局蘆洲分局道路交通事故當事人酒精測定紀錄表、新北市政府警察局吐氣酒精濃度檢測程序暨拒測法律效果確認單、新北市政府警察局舉發違反道路交通管理事件通知單、新北市政府警察局蘆洲分局道路交通事故現場圖、道路交通事故調查報告表㈠㈡各1份、現場及車損照片17張 證明被告於上揭時、地，因騎車擦撞停放於路邊之車輛，經警到場處理後，測得其吐氣所含酒精濃度達每公升0.66毫克之事實。 3 刑案資料查註紀錄表 1.被告先前曾有同類酒駕犯行，遭法院判處罪刑確定之事實。 2.被告累犯之事實。 
二、核被告李清玉所為，係犯111年1月28日修正公布施行前刑法
    第185條之3第1項第1款之公共危險罪嫌。又被告曾有如犯罪
    事實欄所載之論罪科刑及執行情形，有刑案資料查註紀錄表
    1份在卷足參，其前受有期徒刑執行完畢後，5年以內故意再
    犯本件有期徒刑以上之罪，為累犯，且前後案均屬酒後騎乘
    動力交通工具之公共危險案件，請參照大法官會議釋字第77
    5號解釋意旨，依刑法累犯規定加重其刑。
三、依刑事訴訟法第251條第1項提起公訴。
　  此　致
臺灣新北地方法院
中　　華　　民　　國　  111　　年　　2 　　月　　23 　日
 　　　　　　　　　　　　　　　檢　察　官  黃筵銘